【裁判字號】    97,消債清,62
【裁判日期】    980923
【裁判案由】    清算事件
【裁判全文】
臺灣士林地方法院民事裁定            97年度消債清字第62號
債  務  人  甲○○
代  理  人  黃志文律師
上列當事人聲請清算事件，本院裁定如下：
    主  文
債務人甲○○自中華民國九十八年九月二十八日十七時起開始清
算程序。
命司法事務官進行本件清算程序。
    理  由
一、按債務人對於金融機構因消費借貸、自用住宅借款、信用卡
    或現金卡契約而負債務，在聲請更生或清算前，應提出債權
    人清冊，以書面向最大債權金融機構請求協商債務清償方案
    ，並表明共同協商之意旨，消費者債務清理條例（下稱消債
    條例）第151 條第1 項定有明文。次按債務人不能清償債務
    或有不能清償之虞者，得依本條例所定更生或清算程序，清
    理其債務，同條例第3 條定有明文。又法院開始清算程序之
    裁定，應載明其年、月、日、時，並即時發生效力。法院開
    始更生或清算程序後，得命司法事務官進行更生或清算程序
    ，必要時得選任律師、會計師或其他適當之自然人或法人一
    人為監督人或管理人，復為同條例第83條第1 項、第16條所
    明定。
二、本件聲請意旨略以：伊除武長有限公司股份及每月工作所得
    2 萬3,000 元外，別無其他無資產，而債務總額為134 萬7,
    270 元，有不能清償債務之情事，前已提出債權人清冊，以
    書面向最大債權金融機構兆豐國際商業銀行股份有限公司（
    下稱兆豐銀行）請求協商，惟協商不成立。且伊未經法院裁
    定開始更生程序或許可和解或宣告破產，爰向本院聲請清算
    等語。
三、查債務人甲○○所主張之上開事實，除每月收入外，業據提
    出前置協商不成立通知書、財政部臺灣省北區國稅局95至97
    年度綜合所得稅各類所得資料清單、財產歸屬資料清單、全
    戶戶籍謄本、財團法人金融聯合徵信中心當事人綜合信用報
    告－協商前置專用債權人清冊、勞工保險被保險人投保資料
    表等件為證（見本院卷第26至29、59至60、67至70、151 至
    152 、158 頁），且經本院依職權向最大債權金融機構兆豐
    銀行函查協商過程等情屬實，有該銀行98年3 月27日民事陳
    報狀在卷可按（見本院卷第91頁），堪認為真正。
四、次查，債務人名下雖有武長有限公司股份47萬股，惟該公司
    自94年12月30日起即辦理停業在案，此有經濟部商業司公司
    基本資料查詢結果及財政部臺灣省北區國稅局桃園縣分局98
    年3 月13日北區國稅桃縣三字第0981013334號函在卷可憑（
    見本院卷第70、70-1、76頁）。又債務人目前除每月薪資2
    萬3,500 元外，尚領有內政部近貧方案補助款共6 萬6,000
    元，此有其98年3 、4 月薪津領條、郵政存簿內頁影本在卷
    可參（見本院卷第153 至154 、160 至161 頁），是債務人
    每月平均收入約2 萬9,000 元（計算式：23500+66000/12=2
    9000）。再參酌內政部主計處公布之98年度臺灣省最低生活
    費為1 萬792 元等情，則債務人每月收入扣除其個人最低生
    活費後，僅餘1 萬8,208 元，而其債務總額高達134 萬7,27
    0 元，明顯資產小於負債。準此，債務人主張有不能清償之
    情事，堪認為真實。此外，債務人復查無消債條例第6 條第
    3 項、第8 條或第82條第2 項所定駁回清算聲請之事由存在
    ，則債務人聲請清算，應屬有據。揆諸首揭規定及說明，應
    予開始清算程序，並命司法事務官進行本件清算程序。
五、爰裁定如主文。
中    華    民    國    98    年    9     月    23    日
                  民事第一庭  法      官  陳梅欽
上為正本係照原本作成。
本件不得抗告。
中    華    民    國    98    年    9     月    23    日
                              書  記  官  羅伊安


司法院資訊處製作；財團法人民間司法改革基金會備份。
